en: whey permeate, milk permeate
bg: суроватъчен пермеат
ca: permeat de sèrum de la llet, permeat làctic
da: vallepermeat
de: Molkenpermeat, Milchpermeat, Molkepermeat
es: permeado de suerodérivé de la
fi: herapermeaatti, maitopermeaatti
fr: perméat de petit lait
hr: sirutka prožeti
it: permeato di siero di latte
nl: weipermeaat, melkweipermeaat, melkpermeaat
pl: permeat serwatkowy
sv: vasslepermeat

en: reconstituted whey permeate
ca: permeat làctic reconstituit
hr: rekonstituirani permeat sirutke
it: permeato di siero di latte ricostituito

en: whey permeate powder
da: vallepermeatpulver
de: Molkenpermeatpulver, Molkepermeatpulver
hr: prašak permeata sirutke
it: permeato di siero di latte in polvere

en: sheep's whey, Sheep's milk serum
de: Schafmolke, Schafsmilchmolke, Molke (Schaf), Schafsmilchserum
es: suero láctico de oveja
hr: ovčja sirutka

en: condensed whey
bg: кондензирана суроватка
de: kondensierte Molke
fi: kondensoitu hera
hr: kondenzirana sirutka
it: siero di latte condensato

en: cream, milk cream
af: Room
ar: قشدة
ba: Ҡаймаҡ
be: Вяршкі
bg: Сметана, млечна сметана, сметана от краве мляко
br: dienn
ca: nata, crema de la llet, crespell, cresp de la llet, doga, crema de llet
cs: Smetana
cy: Hufen
da: Fløde
de: Rahm, Sahne, Obers, Nidel, Nidle, Creme
el: Κρέμα γάλακτος
eo: kremo
es: crema de leche, nata, crema
et: koor, rõõsk koor
eu: esne-gaina
fa: خامه
fi: Kerma
fr: Crème, crème de lait
ga: Uachtar
gd: Bàrr a' bhainne
gl: Crema de leite
he: שמנת
hr: vrhnje, mliječni krem proizvod, mliječni namaz original s 25% mliječne masti
hu: tejszín
io: Kremo
is: Rjómi
it: panna, crema di latte
ja: クリーム
kk: Кілегей
ko: 크림
ky: Каймак
la: Cramum
lb: Rahm, Ram, Schmant
lt: Grietinėlė
lv: Krējums
mr: साय
ms: Krim
nb: Fløte
nl: room, melkroom, kookroom
nn: Kremfløyte
pl: Śmietanka
pt: nata, creme de leite, natas
qu: Nata
ro: smântâna
ru: Сливки
sh: Krem
sk: Smotana
sl: smetana
sn: Ruomba
so: Labeen
sq: Pana
sr: pavlaka
sv: grädde, grädd
sw: Samli
ta: பாலாடை
te: మీగడ
th: ครีม
tr: Krema
uk: Вершки
ur: ملائی
uz: Qaymoq
vi: Kem
zh: 鮮奶油, 奶油

en: buffalo milk cream
hr: krema od bivoljeg mlijeka
it: crema di latte di bufala

en: lactose-free cream
fi: laktoositon kerma
fr: crème sans lactose
hr: krema bez laktoze
sv: laktosfri grädde

en: cream with 10% milk fat, half and half cream
fr: crème à 10% de matière grasse, crème à 10% de matière grasse laitière, crème à 10% de matière grasse du lait
hr: vrhnje s 10% mliječne masti

en: cream with 12% milk fat
fr: crème à 12% de matière grasse, crème à 12% de matière grasse laitière, crème à 12% de matière grasse du lait
hr: vrhnje s 12% mliječne masti

en: cream with 18% milk fat
fr: crème à 18% de matière grasse, crème à 18% de matière grasse laitière, crème à 18% de matière grasse du lait
hr: vrhnje s 18% mliječne masti

en: cream with 20% milk fat
fr: crème à 20% de matière grasse, crème à 20% de matière grasse laitière, crème à 20% de matière grasse du lait
hr: vrhnje s 20% mliječne masti, slatko vrhnje s 20% mliječne masti

en: cream with 22% milk fat
fr: crème à 22% de matière grasse, crème à 22% de matière grasse laitière, crème à 22% de matière grasse du lait
hr: vrhnje s 22% mliječne masti

en: cream with 25% milk fat
fr: crème à 25% de matière grasse, crème à 25% de matière grasse laitière, crème à 25% de matière grasse du lait
hr: vrhnje s 25% mliječne masti

en: cream with 33% milk fat
fr: crème à 33% de matière grasse, crème à 33% de matière grasse laitière, crème à 33% de matière grasse du lait
hr: vrhnje s 33% mliječne masti

en: cream with 36% milk fat, heavy whipping cream
fr: crème à 36% de matière grasse, crème à 36% de matière grasse laitière, crème à 36% de matière grasse du lait
hr: vrhnje s 36% mliječne masti

en: Refrigerated 30% fat thick cream
fr: Crème de lait épaisse à 30% de matières grasses rayon frais
hr: ohlađena gusta krema od 30% masti

en: Liquid 30% fat UHT cream
fr: Crème de lait semi-épaisse à 30% de matières grasses UHT
hr: tekuće vrhnje s 30% masti

en: british cream
de: britische Sahne
fr: crème britannique
hr: britanska krema
it: panna britannica
nl: Britse room

en: cream from Normandy
de: Sahne aus der Normandie
es: crema de Normandía
fr: crème fraîche de Normandie
hr: krema iz normandije
it: panna di Normandia
ja: ノルマンディー産生クリーム
nl: room uit Normandië